【裁判字號】    97,審訴,2568
【裁判日期】    980206
【裁判案由】    清償借款
【裁判全文】
臺灣臺北地方法院民事判決            97年度審訴字第2568號
原      告  中國信託商業銀行股份有限公司
法定代理人  丙○○
訴訟代理人  乙○○
被      告  甲○○
當事人間請求清償借款事件，經本院於中華民國98年1 月22日言
詞辯論終結，判決如下：
    主      文
被告應給付原告新台幣壹佰貳拾玖萬貳仟陸佰捌拾陸元，及自民
國九十七年三月四日起至清償日止，按年息百分之三點零二計算
之利息，並自民國九十七年四月五日起至清償日止，逾期在六個
月以內者，按上開利率百分之十，逾期超過六個月者，超過部分
按上開利率百分之二十計付違約金。
訴訟費用新台幣壹萬仟捌佰柒拾元由被告負擔。
    事實及理由
甲、程序方面：
    兩造業於約定書第十五條約定合意以本院為第一審管轄法院
    ，有約定書在卷可稽，故本院自有管轄權，合先敘明。
乙、得心證之理由：
一、原告主張：被告於民國94年5月25日分別向原告借款新台幣
    （下同）2,000,000元、500,000元，約定借款期間均自94
    年5月25日起至114年5月25日止，分216期，利息均採機動利
    率計付，按期平均攤還本息。並約定上開借款若未按期清償
    者，其逾期清償在六個月以內者，按上開利率10％，超過六
    個月者，超過部分按上開利率20％計付違約金。詎被告自95
    年11月23日起即未依約清償本息，依約定書第四條第一項第
    一款約定，債務視為全部到期，被告即喪失期限利益；嗣經
    原告實行抵押權向臺灣新竹地方法院聲請強制執行被告之財
    產，於該院96年度執字第3116號強制執行事件中執行受償
    1,305,748元及至97年3月3日止之利息、違約金，惟被告尚
    欠本金1,292,686元及自97年3月4日起之利息及違約金未清
    償。屢向被告催討，均置之不理。為此爰依消費借貸契約之
    法律關係，起訴請求被告返還借款本息及違約金等語。並聲
    明：如主文所示。
二、被告則辯以：被告確有借款，對原告主張之借款金額無意見
    等語。並聲明：原告之訴駁回。
三、兩造不爭執之事實：
    本件原告主張如前一所述之事實，已據其提出借據、約定書
    、臺灣新竹地方法院96年度執字第3116號分配表為證，而被
    告對上開事實於言詞辯論期日到場表示無意見而為自認，自
    堪信原告主張為真實。
四、從而，原告依消費借貸契約之法律關係，請求被告給付借款
    如主文第一項所示，為有理由，應予准許。
五、訴訟費用之負擔：本件第一審裁判費為13,870元，應由被告
    負擔，爰確定如主文第二項所載。
丙、結論：原告之訴為有理由，並依民事訴訟法第七十八條，判
    決如主文。
中    華    民    國    98    年    2     月     6    日
                  民事第六庭  法  官  賴錦華
以上正本係照原本作成。
如對本判決上訴，須於判決送達後二十日之不變期間內，向本院
提出上訴狀。
中    華    民    國    98    年    2     月    6     日
                              書記官  張馨文


司法院資訊處製作；財團法人民間司法改革基金會備份。
